【裁判字號】    89,易,4772
【裁判日期】    900119
【裁判案由】    竊盜
【裁判全文】
臺灣板橋地方法院刑事判決                        八十九年度易字第四七七二號
    公  訴  人  臺灣板橋地方法院檢察署檢察官
    被      告  乙○○
右列被告因竊盜案件，經檢察官提起公訴 (八十九年度偵字第二０００三號)，本院
判決如左：
    主  文
乙○○攜帶兇器竊盜，處有期徒刑捌月。
扣案之大型剪線鉗壹支沒收。
    事  實
一、乙○○意圖為自己不法之所有，於民國八十九年十月二十日凌晨三時三十分許，
    在臺北縣板橋市○○街十號前，持其所有客觀上對於人之生命、身體具有危險性
    之大型剪線鉗一支，竊取大豐有限電線股份有限公司（以下簡稱大豐公司）架設
    於永豐陸橋上之有線電視台電纜線約五百六十公尺，擬將之販售圖利，嗣經路人
    甲○○發現，聯繫大豐有限公司人員到場並報警處理，始為警當場查獲，並扣得
    其所有供竊盜所用之大型剪線鉗一支。
二、案經臺北縣警察局海山分局報請臺灣板橋地方法院檢察署檢察官偵查起訴。
    理  由
一、訊據被告乙○○僅供承在前開時地持剪線鉗將掉落地面之電纜線剪斷之事實，其
    餘均矢口否認，於偵查中先辯稱：伊並非竊取電纜線，只是將之剪斷，為了要對
    於臺北市○○○路之空軍基地提出抗議，才這麼做云云，嗣於審理中則改辯稱：
    伊為了抗議空軍基地以直升機掃瞄透視伊家人沐浴情形，並播放至有線電視電台
    ，恰巧伊當時路過該處，發現電纜線掉落地面，才撿起地上拾得之剪線鉗將電纜
    線剪成二段，惟無竊取該電纜線之意云云，先後所供不一，已難憑採；其次，被
    告竊取上開電纜線之經過，業據在場目擊之證人甲○○於本院審理中到庭證稱：
    當時伊在幫朋友看顧檳榔攤，在對面馬路看到他在剪電纜線，他是凌晨二點多從
    中山路一直剪過來，剪到凌晨三點多，被我發現，伊看到他時，他是在陸橋上剪
    電纜線，（問：是否看到被告把剪下來的電纜線如何處理？）他把電纜線全部拿
    下來，整條整條的電纜線都放在馬路邊，放成一堆，當時被抓時，他告訴『大豐
    』的人說要回去牽三輪車來載去賣掉等語，是被告與證人未曾謀面，並無怨隙，
    衡情應無設詞誣陷之必要。況且苟如被告所述係為抗議空軍基地上開所為，何以
    未循正當管道申訴，反而於深夜無人之際，將上開電纜線剪斷後，並堆置成堆？
    顯見其有竊取上開電纜線之不法意圖甚明，被告前開所辯，顯係事後狡卸之詞，
    不足採信。且該扣案之大型剪線鉗，經本院勘驗結果，全長六十公分、刀刃部分
    呈半月型，長約五公分，刀柄長五十五公分，於客觀上足以對於人之生命、身體
    構成威脅，製有勘驗筆錄乙份附卷可證。從而罪證明確，被告犯行堪以認定。
二、核被告乙○○所為，係犯刑法第三百二十一條第一項第三款攜帶兇器竊盜罪。爰
    審酌被告犯罪之動機、目的、手段，及其犯罪後態度等一切情狀，量處如主文所
    示之刑。又扣案之大型剪線鉗一支，被告自承在路旁所拾得，曾使用剪斷電纜線
    等語，自為其所有，供本件竊盜所用之物，併依法宣告沒收之。
據上論斷，應依刑事訴訟法第二百九十九條第一項前段，刑法第三百二十一條第一項
第三款、第三十八條第一項第二款，判決如主文。
本案經檢察官壽勤偉到庭執行職務
中      華      民      國      九十        年    一      月    十九    日
                                      臺灣板橋地方法院刑事第六庭
                                          法  官  徐  蘭  萍
右正本證明與原本無異。
如不服本判決，應於判決送達後十日內，向本院提出上訴狀。
                                          書記官  藍  淑  芬
中      華      民      國      九十        年    一      月    三十一  日
附錄本案論罪科刑法條全文：
刑法第三百二十一條
犯竊盜罪而有左列情形之一者，處六月以上五年以下有期徒刑：
一、於夜間侵入住宅或有人居住之建築物、船艦或隱匿其內而犯之者。
二、毀越門扇、牆垣或其他安全設備而犯之者。
三、攜帶兇器而犯之者。
四、結夥三人以上而犯之者。
五、乘火災、水災或其他災害之際而犯之者。
六、在車站或埠頭而犯之者。
前項之未遂犯罰之。


司法院資訊處製作；財團法人民間司法改革基金會備份。
